sl-SI: Dom in vrt > Kuhinja in jedilnica > Posode za kuhanje in peko > Dodatki za posode za peko > Podloge in papir za peko: Papir za peko; Podloge za peko
nb: Hjem og hage > Kjøkken og spiserom > Matlagnings- og bakeutstyr > Baketilbehør > Bakematter og -innlegg: Baketrekk; Bakematter
tr: Ev ve Bahçe > Mutfak ve Yemek > Ocak ve Fırında Pişirme Gereçleri > Fırında Pişirme Gereci Aksesuarları > Fırında Pişirme Altlık ve Kalıpları: Fırında Pişirme Kalıpları; Fırında Pişirme Matları
cs: Dům a zahrada > Kuchyně a jídelny > Nádobí na vaření a pečení > Nádobí na pečení – příslušenství > Podložky a formičky na pečení: Formičky na pečení; Podložky na pečení
fi: Koti ja puutarha > Keittiö ja ruokailu > Ruuanlaitto- ja leivontatarvikkeet > Leivontatarvikkeet > Leivonta-alustat: Leivontapaperit; Leivontamatot
ro-RO: Casă și grădină > Bucătărie și sufragerie > Articole pentru gătit și copt > Accesorii pentru copt > Covorașe și foi de copt: Foi de copt; Covorașe de copt
bg-BG: Дом и градина > Кухня и трапезария > Съдове за готвене и печене > Аксесоари за печене > Подложки и форми за печене: Хартиени форми за печене; Подложки за печене
es: Casa y jardín > Cocina y comedor > Utensilios para cocinar y para hornear > Accesorios para hornear > Papel y silicona para hornear: Papel para hornear; Silicona para hornear
zh-TW: 居家和庭園 > 廚房與餐廳 > 調理烘焙鍋具 > 烘焙用具配件 > 烘焙防沾墊/防沾襯紙: 烘焙防沾襯紙; 烘焙防沾墊
da: Hjem og have > Køkken og spisestue > Kogegrej og bageforme > Bageforme – tilbehør > Bagemåtter: Bagepapir; Bagemåtter
el: Σπίτι & κήπος > Κουζίνα & τραπεζαρία > Σκεύη μαγειρικής & ζαχαροπλαστικής > Αξεσουάρ σκευών ζαχαροπλαστικής > Στρώματα & επενδύσεις ψησίματος: Επενδύσεις ψησίματος; Στρώματα ψησίματος
vi: Nhà và vườn > Phòng bếp và phòng ăn > Dụng cụ nấu và nướng > Phụ kiện nướng bánh > Mỡ lót và lớp lót chảo nướng: Lớp lót chảo nướng; Thảm nướng bánh
nl: Huis en tuin > Keuken en eetkamer > Kookgerei en bakvormen > Accessoires voor bakken > Bakmatten: Bakvoeringen; Overige bakmatten
lt-LT: Namai ir sodas > Virtuvė ir valgomasis > Kaitlentės ir orkaitės indai > Orkaitės indų priedai > Kepimo kilimėliai ir įklotai: Kepimo įklotai; Kepimo kilimėliai
hu: Otthon és kert > Konyha és étkező > Főzőedények és sütőedények > Sütőedény-kiegészítők > Sütőszőnyegek és -betétek: Sütőbetétek; Sütőszőnyegek
it: Casa e giardino > Cucina e pranzo > Pentolame e tegami da forno > Articoli per forno > Tappetini e carta da forno: Fodere per cottura in forno; Tappetini da forno
pt-BR: Casa e jardim > Produtos de cozinha e aparelhos de jantar > Panelas e assadeiras > Acessórios para assadeiras > Protetores e forminhas para confeitaria: Forminhas para confeitaria; Tapetes para assadeiras
ja: ホーム・ガーデン > キッチン・ダイニング > 調理器具 > オーブンウェア関連用品 > ベーキングマット・ベーキングライナー: ベーキングライナー; ベーキングマット
pt-PT: Casa e jardim > Cozinha e refeições > Utensílios para cozinhar e fazer bolos > Acessórios de artigos para fazer bolos > Tapetes e revestimentos para bolos: Revestimentos para bolos; Tapetes para bolos
ru: Дом и сад > Кухня и сервировка стола > Кухонная и жаропрочная посуда > Аксессуары для жаропрочной посуды > Коврики и формы для выпекания: Формы для выпекания; Коврики для выпекания
sv: Hem och trädgård > Kök och matsal > Verktyg för matlagning och bakning > Bakningstillbehör > Ugnspapper och bakplåtspapper: Bakpapper; Bakmattor
fr: Maison et jardin > Arts de la table et arts culinaires > Matériel de cuisson et de pâtisserie > Accessoires pour pâtisserie > Tapis et feuilles de pâtisserie: Feuilles de pâtisserie; Tapis de pâtisserie
sk-SK: Dom a záhrada > Kuchyňa a jedáleň > Nádoby na varenie a pečenie > Príslušenstvo na pečenie > Podložky a fólie na pečenie: Fólie na pečenie; Podložky na pečenie
ko: 가정/원예 용품 > 주방/식탁 > 조리/제빵 도구 > 제빵도구 부대용품 > 베이킹 매트/라이너: 베이킹 라이너; 베이킹 매트
de: Heim & Garten > Küche & Esszimmer > Kochgeschirr & Backformen > Backzubehör > Backmatten & -formen: Backformen; Backmatten
en: Home & Garden > Kitchen & Dining > Cookware & Bakeware > Bakeware Accessories > Baking Mats & Liners: Baking Liners; Baking Mats
pl: Dom i ogród > Kuchnia i jadalnia > Garnki i formy do pieczenia > Akcesoria do form do pieczenia > Podkładki do pieczenia: Wkładki do pieczenia; Maty do pieczenia
zh-CN: 家居与园艺 > 厨房/餐厅 > 炊具/烘焙用具 > 烘焙用具配件 > 烘培垫/衬垫: 烤盘衬垫; 烘焙垫
th: บ้านและสวน > ห้องครัวและการรับประทานอาหาร > อุปกรณ์ทำอาหารและอุปกรณ์อบอาหาร > อุปกรณ์เครื่องใช้ในการอบอาหาร > แผ่นรองอบขนม: ถาดสำหรับรองอบ; แผ่นรองอบ
hr-HR: Dom i vrt > Kuhinja i blagovaonica > Posuđe za kuhanje i pečenje > Dodaci za posuđe za pečenje > Podloge i podmetači za pečenje: Podmetači za pečenje; Podloge za pečenje